臺灣桃園地方法院小額民事判決　　　 110年度壢小字第1350號
原　　　告　裕富數位資融股份有限公司

法定代理人　許國興　
訴訟代理人　陳軍達　

被　　　告　吳涵瀞　


　　　　　　王秀萍　

上列當事人間請求給付買賣價金事件，本院於民國110年10月18
日言詞辯論終結，判決如下：
    主    文
一、被告應給付原告新臺幣（下同）7,909 元，及如附表所示之
    利息。
二、原告其餘之訴駁回。
三、訴訟費用1,000元由被告負擔。
四、本判決得假執行。
    理  由  要  領
一、按民事訴訟法第436 條之8 第1 項規定：「關於請求給付金
    錢或其他代替物或有價證券之訴訟，其標的金額或價額在新
    台幣十萬元以下者，適用本章所定之小額程序。」同法第43
    6 條之18規定：「判決書得僅記載主文，就當事人有爭執事
    項，於必要時得加記理由要領。」
二、原告主張
    被告吳涵瀞前經其法定代理人即被告王秀萍之同意，並邀同
    被告王秀萍擔任連帶保證人，而向訴外人頂峰車業行購買廠
    牌為YAMAHA、型號為NXC125R 之中古車，總價金88,752元。
    兩造並簽立購物分期付款申請暨約定書，由原告向訴外人頂
    峰車業行支付總價金，約定被告吳涵瀞自民國108 年2 月18
    日起至110 年1 月18日止，以每月一期、每期3,698 元，分
    24期給付，如有一期未付視為全部到期，並應按週年利率20
    ％計收遲延利息，暨按日息萬分之五計算之違約金，被告並
    同意訴外人頂峰車業行將上開債權轉讓與原告。詎被告吳涵
    瀞自第23期起未再依約繳款，迄今尚積欠7,909 元（含本金
    7,396 元、已到期利息513 元），原告迭經催討未獲置理。
    爰依分期付款買賣及債權讓與之法律關係，提起本件訴訟等
    語。並聲明：被告應給付原告7,909 元，及如附表所示之利
    息，暨按日息萬分之五計算之違約金。
三、被告經合法通知，未於本院言詞辯論期日到場，亦未提出書
    狀為任何陳述。
四、是依上揭規定，以下僅就原告請求被告給付違約金有無理由
    記載理由要領：
（一）按民法第252 條規定：「約定之違約金額過高者，法院得
      減至相當之數額。」至於是否相當，即須依一般客觀事實
      ，社會經濟狀況及當事人所受損害情形，以為斟酌之標準
      。且約定之違約金過高者，除出於債務人之自由意思，已
      任意給付，可認為債務人自願依約履行，不容其請求返還
      外，法院仍得依前開規定，核減至相當之數額（最高法院
      79年台上字第1915號判決意旨參照）。
（二）經查，本件原告請求被告給付自110 年7 月20日起至清償
      日止，按日息萬分之五計算之違約金，其標準應依一般客
      觀事實、社會經濟狀況及當事人所受損害情形，以求公平
      。審酌原告就分期付款買賣價金部分，均已收取達修正前
      及修正後民法第205 條所定最高利率限制之利息，且原告
      因被告遲延給付，除受有利息損失外，並未有其他之積極
      損害，兼衡國內貨幣市場利率已大幅調降，可認原告已獲
      有相當之經濟利益，並足以彌補其損失。若再課予被告給
      付自110 年7 月20日起至清償日止，按日息萬分之五計算
      之違約金，對被告顯有失公平，依上揭規定應予酌減。
五、綜上所述，原告依分期付款買賣及債權讓與之法律關係，請
    求被告應給付原告7,909 元，及如附表所示之利息，為有理
    由，應予准許。逾此範圍之請求，則屬無據，應予駁回。
六、本件原告勝訴部分係依民事訴訟法第436 條之8 適用小額訴
    訟程序所為之判決，應就被告敗訴部分，依同法第436 條之
    20規定，依職權宣告假執行。
七、訴訟費用負擔之依據：民事訴訟法第79條。本院審酌原告敗
    訴部分僅為違約金部分，是本件訴訟費用應由被告全部負擔
    為當。並依同法第87條第1 項規定確定訴訟費用額如主文第
    3 項所示。
中    華    民    國   110    年    11    月    12    日
                  中壢簡易庭      法  官  周仕弘
以上為正本係照原本作成。
如不服本判決，應於送達後20日內，向本院提出上訴狀並表明上
訴理由，如於本判決宣示後送達前提起上訴者，應於判決送達後
20日內補提上訴理由書（須附繕本）。
如委任律師提起上訴者，應一併繳納上訴審裁判費。
中    華    民    國   110    年    11    月    12    日
                                  書記官  巫嘉芸
附表
┌─────┬───┬─────────┬─────────┐
│   本金   │ 項目 │      期間        │     週年利率     │
├─────┼───┼─────────┼─────────┤
│          │      │自109 年12月19日起│       20％       │
│          │      │至110 年7 月19日止│                  │
│ 3,698 元 │ 利息 ├─────────┼─────────┤
│          │      │自110 年7 月20日起│       16％       │
│          │      │至清償日止        │                  │
├─────┼───┼─────────┼─────────┤
│          │      │自110 年1 月19日起│       20％       │
│          │      │至110 年7 月19日止│                  │
│ 3,698元  │ 利息 ├─────────┼─────────┤
│          │      │自110 年7 月20日起│       16％       │
│          │      │至清償日止        │                  │
└─────┴───┴─────────┴─────────┘
附錄：
一、民事訴訟法第436條之24第2項：
    對於小額程序之第一審裁判上訴或抗告，非以其違背法令為
    理由，不得為之。
二、民事訴訟法第436條之25：
    上訴狀內應記載上訴理由，表明下列各款事項：
    （一）原判決所違背之法令及其具體內容。
    （二）依訴訟資料可認為原判決有違背法令之具體事實。